臺灣新竹地方法院刑事判決　　　　　　　　　　　　　九十三年度交訴字第四三號
　　公　訴　人　臺灣新竹地方法院檢察署檢察官
　　被　　　告　丙○○　男　二.
右列被告因公共危險等案件，經檢察官提起公訴（九十三年度偵字第三五六九號），
本院依簡式審判程序判決如左：
    主  文
丙○○因過失傷害人，處有期徒刑伍月；又駕駛動力交通工具肇事，致人傷而逃逸，
處有期徒刑壹年貳月。應執行有期徒刑壹年陸月。
    事  實
一、丙○○於民國九十三年六月十三日上午九時五分許，駕駛丁○○所有之車號二Ｌ
    —三四五七號自小客車，沿新竹市○○路由西往東方向（即往新竹火車站方向）
    行駛，途經林森路與勝利路口時，本應注意勝利路為新竹市東門圓環往林森路方
    向之單行車道，不得逆向駛入之規定，且依當時天晴、日間自然光線充足、路面
    乾燥、無缺陷、道路無障礙物、視距良好等情形，並無不能注意之情事，竟疏未
    注意，因誤踩油門而逆向衝入勝利路內，適行人甲○○與其女乙○○（八十四年
    九月四日出生）、其父林清敏穿越勝利路行走中，丙○○駕車煞避不及而撞擊甲
    ○○及乙○○二人，致甲○○受有右側近端脛骨骨折併外側副韌帶斷裂、頭部外
    傷併前額葉少量出血、左眼上眼瞼撕裂傷及全身多處擦傷等傷害，陳豔如則受有
    右側股骨骨折、頭部外傷併臉部多處擦傷及全身多處擦傷等傷害。詎丙○○駕車
    肇事致甲○○、陳豔如二人受傷倒地後，並未下車察看及幫忙救護甲○○、陳豔
    如二人，竟另行起意，駕車繼續沿勝利路逆向駛往東門圓環方向離去，逃逸無蹤
    ，警方據報趕至現場處理車禍，由旁人所提供之肇事車輛車號，循線查獲丙○○
    。
二、案經甲○○、陳豔如訴由新竹市警察局第二分局報請臺灣新竹地方法院檢察署檢
    察官偵查起訴。
    理  由
甲、程序部分
    本件被告所犯公共危險等罪，係非死刑、無期徒刑、最輕本刑為三年以上有期徒
    刑之罪，被告於本院準備程序進行中，就被訴事實為有罪之陳述，經本院合議庭
    認合於刑事訴訟法第二百七十三條之一第一項之規定，裁定進行簡式審判程序。
乙、實體部分
一、訊據被告丙○○對於事實一所載犯罪事實，迭於警詢、偵訊（見偵字第三五六九
    號偵查卷第四、五、五二至五四頁）及本院準備程序、審理程序中均坦承不諱，
    並經告訴人甲○○於警詢、偵訊中（見同上偵查卷第六、七、五一頁）指訴綦詳
    ，核與目擊證人林清敏於警詢、偵訊中（見同上偵查卷第八、九、五二頁）證述
    情節相符，並有南門綜合醫院出具之診斷證明書二份、新竹市○○○道路交通事
    故談話紀錄表二份、道路交通事故現場圖、道路交通事故調查報告表(一)、(二)、現
    場及車損照片二十三幀附卷可稽（見同上偵查卷第二二至二五、二七至四一頁）
    ；又被告駕車肇事後逃逸無蹤，經警依告訴人家屬提供車號始查獲被告等情，亦
    有新竹市警察局交通隊第二分隊警員賴忠良出具之偵查報告及新竹市○○○○○
    道路交通事故肇事逃逸追查表在卷足憑（見同上偵查卷第十四、十五、二六頁）
    ，是認被告上開自白內容應與事實相符。
二、按汽車在單行道行駛時，應在快車道上按遵行方向順序行駛，道路交通安全規則
    第九十六條定有明文。被告本應注意上開道路交通安全規則之規定，且依道路交
    通事故調查報告表載明，當時天晴、日間自然光線充足、路面乾燥、無缺陷、道
    路無障礙物、視距良好等情形，其又無不能注意之情事，竟疏未注意，仍駕車逆
    向行駛，煞避不及而撞擊告訴人二人受傷倒地，被告自有過失。再者，本件告訴
    人甲○○所受右側近端脛骨骨折併外側副韌帶斷裂、頭部外傷併前額葉少量出血
    、左眼上眼瞼撕裂傷及全身多處擦傷等傷害；告訴人陳豔如所受右側股骨骨折、
    頭部外傷併臉部多處擦傷及全身多處擦傷等傷害，確因被告之過失行為所致，是
    被告之過失行為與告訴人二人所受傷害結果間，具有相當因果關係。從而，本案
    事證已臻明確，被告過失傷害、肇事遺棄等犯行，均堪予認定，自應依法予以論
    罪科刑。
三、核被告所為，係犯刑法第二百八十四條第一項前段之過失傷害罪及同法第一百八
    十五條之四之肇事遺棄罪。其一行為致告訴人甲○○、陳豔如二人受傷，為想像
    競合犯，應依刑法第五十五條之規定，論以一罪。又被告所犯過失傷害罪及肇事
    遺棄罪，犯意各別，行為互殊，且犯罪構成要件不同，應予分論併罰。爰審酌被
    告係駕車逆向行駛而撞擊告訴人二人受傷倒地，竟不願下車察看，亦不予及時救
    護，徒以肇事地點位在醫院附近，推測路人會加以救護而駕車離去，並逃逸至朋
    友住處藏匿，幸因告訴人家屬記下車號，警員已循線追查出被告住處，被告不得
    不出面處理，嗣經檢察官提起公訴後，本院第一次傳訊被告進行準備程序，被告
    竟推由父母前往本院藉稱：被告前往屏東探望高齡八十餘歲而患有高血壓之祖母
    而無法到庭等語，顯見被告經合法傳喚而無故不到庭應訊，企圖拖延訴訟，而不
    願坦然面對法律程序及告訴人求償，雖其犯後坦承犯行，尚難認犯後態度良好，
    併審及告訴人所受傷勢程度，且被告迄未與告訴人等達成民事和解等一切情狀，
    量處如主文所示之刑，並定其應執行之刑。
五、據上論斷，應依刑事訴訟法第二百七十三條之一第一項、第二百九十九條第一項
    前段，刑法第二百八十四條第一項前段、第一百八十五條之四、第五十五條、第
    五十一條第五款，罰金罰鍰提高標準條例第一前段，判決如主文。
本案經檢察官許麗美到庭執行職務。
中　　　華　　　民　　　國　　九十三　　年　　 十二 　　月　　　八　　　日
                                臺灣新竹地方法院刑事第一庭
                                          法  　官  黃  美  文
右正本證明與原本無異。
如不服本判決，應於判決送達後十日內向本院提出上訴狀( 應附繕本 )，上訴於臺灣
高等法院。
                                          書 記 官  陳  秀  子
中　　　華　　　民　　　國　　九十三　　年　　 十二 　　月　　　八　　　日
附錄本案論罪科刑所適用法條全文：
刑法第一百八十五條之四：
駕駛動力交通工具肇事，致人死傷而逃逸者，處六月以上五年以下有期徒刑。
刑法第二百八十四條第一項：
因過失傷害人者，處六月以下有期徒刑、拘役或五百元以下罰金，致重傷者，處一年
以下有期徒刑、拘役或五百元以下罰金。
